臺灣板橋地方法院刑事判決　　　　　　　94年度訴字第1328號
公　訴　人　臺灣板橋地方法院檢察署檢察官
被　　　告　乙○○
上列被告因偽造文書等案件，經檢察官提起公訴（94年度偵字第
5363號），本院判決如下：
    主  文
乙○○故買贓物，處有期徒刑肆月，扣案變造之朱永裕汽車駕駛
執照上所貼乙○○之相片壹紙沒收。又攜帶兇器結夥三人以上竊
盜，處有期徒刑壹年肆月，扣案之把手壹支、如附表一、二、三
所示簽帳單之商店存根聯上偽造之署押合計拾貳枚均沒收。應執
行有期徒刑壹年陸月，扣案變造之朱永裕汽車駕駛執照上所貼乙
○○之相片壹紙、把手壹支、如附表一、二、三所示簽帳單之商
店存根聯上偽造之署押合計拾貳枚均沒收。
    事  實
一、乙○○前因竊盜案件，經臺灣臺北地方法院以民國87年度易
    字第1221號判決判處有期徒刑1 年6 月，並於刑之執行前，
    令入勞動場所強制工作3 年，經臺灣高等法院以87年度上易
    字第4694號判決駁回上訴確定；又因違反電信法案件，經臺
    灣臺北地方法院以87年度訴字第659 號判決判處有期徒刑6
    月，經臺灣高等法院以87年度上訴字第3379號判決駁回上訴
    確定；復因贓物案件，經本院以88年度訴字第96號判決判處
    有期徒刑5 月確定；再因違反槍砲彈藥刀械管制條例案件，
    經臺灣士林地方法院以87年度訴字第770 號判決有期徒刑6
    月，併科罰金新臺幣50,000元確定；又因違反槍砲彈藥刀械
    管制條例案件，經臺灣臺東地方法院以88年度訴字第28號判
    決判處有期徒刑6 月確定；另因違反毒品危害防制條例案件
    ，經臺灣臺東地方法院以88年度訴字第176 號判決判處有期
    徒刑4 月確定，前述6 罪最後經臺灣臺東地方法院以89年度
    聲字第1100號裁定定應執行有期徒刑3 月8 月，併科罰金新
    臺幣50,000元，並於刑之執行前，令入勞動場所強制工作3
    年確定（現執行中）。猶不知悔改，仍為下列犯行：
  (一)乙○○基於故買贓物之犯意，明知姓名年籍不詳之成年男子
    所持有朱永裕之駕駛執照、國民身分證及健保卡、王崇榮之
    駕駛執照及健保卡、簡智源、賴靖輝之駕駛執照各1 張均係
    來路不明之贓物，仍於民國93年10月間某日（起訴書誤載為
    93年間某日），在其位於臺北縣中和市○○路128 巷12號2
    樓住處，向該名成年男子以新臺幣（下同）3,000 元之代價
    故買之，並隨即與該名成年男子基於變造特種文書之犯意聯
    絡，將自己之照片1 紙交予該名成年男子，委由該名男子換
    貼其所故買之朱永裕駕駛執照上而變造之，足以生損害於監
    理機關對於駕駛執照管理之正確性及朱永裕本人。
  (二)乙○○又與綽號「阿文」、「小凱」之真實姓名年籍不詳成
    年男子，共同基於意圖為自己不法所有之犯意聯絡，於94年
    3 月5 日中午左右，在臺北市○○○路48巷6 號前，結夥三
    人在場，並推由乙○○持其所有之在客觀上對人之生命、身
    體安全具危險性可供兇器使用之把手1 支，敲破停放於該處
    之甲○○所有之車號G5-7175 號自用小客車之車窗（毀損部
    分未據告訴），共同竊取車內之黑色手提包1 只（內有甲○
    ○所有之如附表四編號所示之信用卡5 張、遠東銀行存摺
    2 本、新竹企銀、富邦銀行及上海銀行存摺各1 本、凱撒飯
    店餐券10張價值4,000 元、SOGO禮券約值15,000元、寶島旅
    遊券6 張價值5,000 元），得手後，乙○○與「阿文」、「
    小凱」隨即基於意圖為自己不法所有及行使偽造私文書之概
    括犯意聯絡，共同連續持前開竊得之甲○○之聯邦銀行信用
    卡1 張於如附表一所示之時間、地點，並持前開竊得之甲○
    ○所有之富邦銀行信用卡2 張分別於附表二、三所示之時間
    地點，以刷卡購物，並於每次刷卡時，推由「阿文」負責於
    信用卡簽帳單上（1 式2 聯）偽造「甲○○」或「甲○○
    &Lee 」 之署押（依簽帳單之形式無須複寫或複寫為1 式2
    枚，其中顧客存根聯均已經乙○○丟棄而滅失，其上所須複
    寫之偽造署押部分亦隨之滅失），用以表示係該信用卡真正
    持卡人確認消費金額及持卡人同意對於所消費之金額遵守發
    卡銀行申請書約定條款負繳清責任之意後，持以行使交付於
    各該特約商店，致各該特約商店店員誤認係真正持卡人持卡
    消費而陷於錯誤，交付如刷卡金額所示價值之物品，足以生
    損害於各該特約商店、發卡銀行及真正名義人甲○○。嗣乙
    ○○於94年3 月25日2 時40分許，在臺北縣永和市○○路45
    巷3 號1 樓，為警循線查獲，並扣得如附表四所示之物。
二、案經臺北縣政府警察局移送臺灣板橋地方法院檢察署檢察官
    偵查起訴。
    理  由
一、本件被告乙○○所犯係死刑、無期徒刑、最輕本刑為3 年以
    上有期徒刑以外之罪，其於準備程序中就被訴事實為有罪之
    陳述，經本院告知簡式審判程序之旨，並聽取公訴人、被告
    之意見後，經合議庭裁定由受命法官獨任進行簡式審判程序
    ，合先敘明。
二、上揭犯罪事實，業據被告乙○○於本院審理時坦承不諱，且
    經證人即被害人甲○○、賴靖輝於警詢時指證明確，並經證
    人即銀行員工王宇偉、魏增榮於警詢時證述綦詳，復有聯邦
    銀行信用卡盜刷明細及上海銀行交易明細表各1 紙、簽帳單
    12紙、贓物認領保管單3 紙、查獲照片9 張、特約商店監視
    器翻拍照片2 張、被告故買之贓物即駕駛執照、身分證、健
    保卡影本各1 紙附卷可稽，此外，並有被告持以竊取物品所
    用之把手1 支、變造之朱永裕駕駛執照1 張、未變造之朱永
    裕國民身分證、健保卡及王崇榮之駕駛執照、健保卡各1 張
    扣案可資佐證，足認被告自白與事實相符。事證明確，被告
    犯行堪以認定，應依法論科。
三、查被告持以竊車所用如附表四編號所示之把手1 支，既能
    敲破車窗，顯見其材質甚為堅硬銳利，客觀上顯係足以對人
    之生命、身體、安全構成威脅之兇器無誤。又簽帳單係以文
    字為一定之意思表示，持信用卡刷卡消費時，在簽帳單上簽
    署姓名，除表示已收受特約商店所交付之交易標的物或消費
    標的，並確認該筆消費之憑證，具有表示法律上權利義務關
    係之證明，故簽帳單性質上除與收據相同外，並且為信用卡
    發卡銀行依據此向簽帳人收款之憑證，屬私文書之一種。是
    核被告所為，係犯刑法第349 條第2 項之故買贓物罪、刑法
    第212 條變造特種文書罪、刑法第321 條第1 項第3 款、第
    4 款之之攜帶兇器結夥三人以上竊盜罪、刑法第216 條、第
    210 條之行使偽造私文書罪、刑法第339 條第1 項之詐欺取
    財罪。被告就變造特種文書犯行部分，與該不詳年籍之成年
    男子間有犯意聯絡及行為分擔，另就攜帶兇器結夥三人竊盜
    、行使偽造私文書犯行及詐欺取財部分，與「阿文」、「小
    凱」間有犯意聯絡及行為分擔，均為共同正犯。其以一行為
    同時偽造署押於1 式2 聯之如附表一編號、、所示簽
    帳單上，係同時偽造同一被害人之多件同類文書，其被害法
    益僅一，均屬單純一罪。又被告偽造署押之行為，乃偽造私
    文書之部分行為；其偽造私文書後，復持以行使，偽造私文
    書之低度行為應為行使偽造私文書之高度行為所吸收，均不
    另論罪。又被告先後多次行使偽造私文書及詐欺取財之行為
    ，時間均緊接，方法亦相同，所犯各係犯罪構成要件相同之
    罪名，顯係基於概括犯意反覆為之，均為連續犯，應依刑法
    第56條規定各論以一罪，並加重其刑。其所犯上開故買贓物
    罪與變造特種文書罪間，另攜帶兇器結夥三人以上竊盜罪、
    行使偽造私文書罪與詐欺取財罪間，各有方法、目的之牽連
    關係，均為牽連犯，應依刑法第55條後段規定分別從一重之
    故買贓物罪、攜帶兇器結夥三人以上竊盜罪處斷。被告所犯
    故買贓物罪、攜帶兇器結夥三人以上竊盜罪間，犯意各別，
    罪名互異，應分論併罰。爰審酌被告有如事實所述之犯罪科
    刑，有臺灣高等法院被告前案紀錄表1 份可參，雖未構成累
    犯，惟素行不佳，且其正值青年，屢屢不思以正當方式取得
    財物，觀念偏差，有待矯治，兼衡及其智識、品行、所生危
    害及犯後坦承犯行之態度等一切情狀，分別量處如主文所示
    之刑，並合併定其應執行刑，以示懲儆。
四、扣案之把手1 支（如附表四編號所示）、變造之朱永裕駕
    駛執照上所貼被告之相片1 紙（如附表四編號所示），均
    係被告所有而供本件犯罪所用之物，業據被告供明在卷，應
    依刑法第38條第1 項第2 款規定宣告沒收。又共犯「阿文」
    在如附表一、二、三所示之簽帳單之商店存根聯上所偽造之
    「李碩文」、「甲○○ &    Lee 」署押合計12枚，均係偽
    造之署押，不問屬於被告與否，應依刑法第219 條規定宣告
    沒收。至上開簽帳單之商店存根聯本身已因行使而為特約商
    店所有之物；顧客存根聯部分，雖為被告所有而供本件犯罪
    所用之物，惟已經被告所丟棄而滅失，其中如附表一編號
    、、所示簽帳單之顧客存根聯上因複寫所偽造之署押，
    亦隨同滅失；又如附表四編號所示之變造朱永裕駕駛執照
    本身、附表四編號、、、、所示之物，或已經發
    還被害人或非被告所有或經被告否認為供本件犯罪所用之物
    ，復查無積極證據證明確係被告持以為本件犯罪所用之物，
    爰均不予宣告沒收，附此敘明。
據上論斷，應依刑事訴訟法第273 條之1 第1 項、第299 條第1
項前段，刑法第28條、第56條、第349 條第1 項、第212 條、第
321 條第1 項第3 款、第4 款、第216 條、第210 條、第339 條
第1 項、第55條、第219 條、第51條第5 款，罰金罰鍰提高標準
條例第1 條前段，判決如主文。
本案經檢察官魏正杰到庭執行職務。
中　　華　　民　　國　　94　　年　　8 　　月　　11　　日
                  刑事第四庭    法　官  鄧雅心
以上正本證明與原本無異。
如不服本判決應於送達後10日內向本院提出上訴狀。
                                書記官　黃美雲
中　　華　　民　　國　　94　　年　　8 　　月　　11　　日
附錄本案論罪科刑法條
中華民國刑法第210條
偽造、變造私文書，足以生損害於公眾或他人者，處5 年以下有
期徒刑。
中華民國刑法第212條
偽造、變造護照、旅券、免許證、特許證及關於品行、能力服務
或其他相類之證書、介紹書，足以生損害於公眾或他人者，處1
年以下有期徒刑、拘役或3 百元以下罰金。
中華民國刑法第216 條：
行使第210 條至第215 條之文書者，依偽造、變造文書或登載不
實事項或使登載不實事項之規定處斷。
中華民國刑法第321條
犯竊盜罪而有左列情形之一者，處6 月以上、5 年以下有期徒刑
：
一  於夜間侵入住宅或有人居住之建築物、船艦或隱匿其內而犯之者。
二  毀越門扇、牆垣或其他安全設備而犯之者。
三  攜帶兇器而犯之者。
四  結夥三人以上而犯之者。
五  乘火災、水災或其他災害之際而犯之者。
六  在車站或埠頭而犯之者。
前項之未遂犯罰之。
刑法第339條：
意圖為自己或第三人不法之所有，以詐術使人將本人或第三人之
物交付者，處5 年以下有期徒刑、拘役或科或併科1,000 元以下
罰金。
以前項方法得財產上不法之利益或使第三人得之者，亦同。
前二項之未遂犯罰之。
中華民國刑法第349條
收受贓物者，處3 年以下有期徒刑、拘役或5 百元以下罰金。
搬運、寄藏、故買贓物或為牙保者，處5 年以下有期徒刑、拘役
或科或併科1 千元以下罰金。
因贓物變得之財物，以贓物論。
附表一（聯邦銀行信用卡，卡號：0000-0000-0000-0000）
┌──┬────┬─────┬────┬────┬─────┬───────┐
│編號│盜刷時間│盜刷地點  │消費金額│盜刷用途│簽帳單上偽│備  註        │
│    │        │          │(新臺幣)│        │造之署押  │              │
├──┼────┼─────┼────┼────┼─────┼───────┤
│  │93.03.05│橡木桶洋酒│ 9,419元│購  物  │「甲○○」│偵卷第99頁（簽│
│    │12:46   │－金山店  │        │        │          │帳單為熱感應式│
│    │（起訴書│          │        │        │          │，無須複寫）  │
│    │誤繕為12│          │        │        │          │              │
│    │: 34:5）│          │        │        │          │              │
├──┼────┼─────┼────┼────┼─────┼───────┤
│  │93.03.05│同  上    │ 6,576元│同  上  │「甲○○」│偵卷第100 頁（│
│    │12:52   │          │        │        │          │簽帳單為熱感應│
│    │（起訴書│          │        │        │          │式，無須複寫）│
│    │誤繕為  │          │        │        │          │              │
│    │12:41） │          │        │        │          │              │
├──┼────┼─────┼────┼────┼─────┼───────┤
│  │93.03.05│同  上    │ 9,400元│同  上  │「甲○○」│偵卷第105 頁（│
│    │13:03   │          │        │        │          │簽帳單為熱感應│
│    │（起訴書│          │        │        │          │式，無須複寫）│
│    │誤繕為12│          │        │        │          │              │
│    │:51:5） │          │        │        │          │              │
├──┼────┼─────┼────┼────┼─────┼───────┤
│  │93.03.05│橡木桶洋酒│ 7,867元│同  上  │「甲○○」│偵卷第101 頁（│
│    │13:24   │－南門店（│        │        │          │簽帳單為熱感應│
│    │（起訴書│起訴書誤載│        │        │          │式，無須複寫）│
│    │誤繕為12│為古亭店）│        │        │          │              │
│    │:13:18）│          │        │        │          │              │
├──┼────┼─────┼────┼────┼─────┼───────┤
│  │93.03.05│HENG TEN  │   998元│同  上  │「甲○○」│偵卷第102 頁（│
│    │13:56   │          │        │        │          │簽帳單為熱感應│
│    │（起訴書│          │        │        │          │式，無須複寫）│
│    │誤繕為13│          │        │        │          │              │
│    │:56:33）│          │        │        │          │              │
├──┼────┼─────┼────┼────┼─────┼───────┤
│  │93.03.05│中興百貨公│ 6,435元│同  上  │「甲○○」│偵卷第106 頁（│
│    │13:56   │司        │        │        │          │簽帳單為1 式2 │
│    │（起訴書│          │        │        │          │聯，顧客存根聯│
│    │誤繕為13│          │        │        │          │須複寫，然該聯│
│    │:57:3） │          │        │        │          │已滅失）      │
├──┼────┼─────┼────┼────┼─────┼───────┤
│  │93.03.05│同  上    │ 6,840元│同  上  │「甲○○」│偵卷第107 頁（│
│    │13:57   │          │        │        │          │簽帳單為1 式2 │
│    │（起訴書│          │        │        │          │聯，顧客存根聯│
│    │誤繕為13│          │        │        │          │須複寫，然該聯│
│    │:57:56）│          │        │        │          │已滅失）      │
├──┼────┼─────┼────┼────┼─────┼───────┤
│  │93.03.05│HENG TEN  │   190元│同  上  │「甲○○」│偵卷第103 頁（│
│    │14:00   │          │        │        │          │簽帳單為熱感應│
│    │（起訴書│          │        │        │          │式，無須複寫）│
│    │誤繕為14│          │        │        │          │              │
│    │:00:18）│          │        │        │          │              │
├──┼────┼─────┼────┼────┼─────┼───────┤
│  │93.03.05│中興百貨公│ 7,150元│同  上  │「甲○○」│偵卷第104 頁（│
│    │14:05   │司        │        │        │          │簽帳單為1 式2 │
│    │（起訴書│          │        │        │          │聯，顧客存根聯│
│    │誤繕為14│          │        │        │          │須複寫，然該聯│
│    │:06:34）│          │        │        │          │已滅失）      │
└──┴────┴─────┴────┴────┴─────┴───────┘
附表二（上海銀行信用卡，卡號：0000-0000-0000-0000）
┌──┬────┬─────┬────┬────┬─────┬───────┐
│編號│盜刷時間│盜刷地點  │消費金額│盜刷用途│簽帳單上偽│備  註        │
│    │        │          │(新臺幣)│        │造之署押  │              │
├──┼────┼─────┼────┼────┼─────┼───────┤
│  │93.03.05│橡木桶洋酒│ 9,794元│購  物  │「甲○○ &│偵卷第111 頁（│
│    │13:07   │－金山店  │        │        │     Lee」│簽帳單為熱感應│
│    │（起訴書│          │        │        │          │式，無須複寫）│
│    │誤繕為  │          │        │        │          │              │
│    │12:57） │          │        │        │          │              │
└──┴────┴─────┴────┴────┴─────┴───────┘
附表三（上海銀行信用卡，卡號：0000-0000-0000-0000 ，起訴
書誤載卡號為0000-0000-0000-0000）
┌──┬────┬─────┬────┬────┬─────┬───────┐
│編號│盜刷時間│盜刷地點  │消費金額│盜刷用途│簽帳單上偽│備  註        │
│    │        │          │(新臺幣)│        │造之署押  │              │
├──┼────┼─────┼────┼────┼─────┼───────┤
│  │93.03.05│B.U.M 復興│ 8,564元│購  物  │「甲○○」│偵卷第112 頁（│
│    │14:36   │門市部    │        │        │          │簽帳單為熱感應│
│    │（起訴書│          │        │        │          │式，無須複寫）│
│    │誤繕為  │          │        │        │          │              │
│    │14:37） │          │        │        │          │              │
├──┼────┼─────┼────┼────┼─────┼───────┤
│  │93.03.05│同  上    │ 6,486元│同  上  │「甲○○」│偵卷第113 頁（│
│    │14:39   │          │        │        │          │簽帳單為熱感應│
│    │（起訴書│          │        │        │          │式，無須複寫）│
│    │誤繕為  │          │        │        │          │              │
│    │14:40） │          │        │        │          │              │
└──┴────┴─────┴────┴────┴─────┴───────┘
附表四（扣案物品）：
┌──┬──────────────────────────┐
│編號│  物    品                                          │
├──┼──────────────────────────┤
│  │變造之朱永裕駕駛執照（內換貼被告相片1 紙）1 張      │
├──┼──────────────────────────┤
│  │朱永裕之國民身分證、健保卡各1 張（未變造）          │
├──┼──────────────────────────┤
│  │王崇榮之駕駛執照執照、健保卡各1 張                  │
├──┼──────────────────────────┤
│  │簡智源、賴靖輝之駕駛執照各1 張（均已發還）          │
├──┼──────────────────────────┤
│  │把手1 支                                            │
├──┼──────────────────────────┤
│  │甲○○所有之聯邦銀行信用卡1 張（卡號：0000-0000-0000│
│    │-0208，扣押物品目錄表誤載為0000-0000-0000 -0000）、 │
│    │上海銀行信用卡2 張（0000-0000-0000-0000 、0000-0000-│
│    │0000-0000）， 新竹企銀及遠東國際銀行信用卡各1 張（合│
│    │計5 張信用卡），黑色手提包1 只（均已發還）          │
├──┼──────────────────────────┤
│  │液晶電視1 台、照相機1 台、監視器鏡頭5 台、手持砂輪機│
│    │1 台、銅制法制1 支、玉制如意棒1 支、改造子彈10顆、國│
│    │際牌手機1 支、摩托羅拉手機2 支、OKWAP 手機1 支、BENQ│
│    │手機1 支、吸食器2 支、打氣機2 台、切斷鉗2 支、潛水刀│
│    │1 支、打字機1 台、注射針筒9 支、（竊車）工具1 支、酒│
│    │精燈1 支、電子磅秤1 台、海洛英4 包（毛重8.7 公克）、│
│    │安非他命16包（毛重15.6公克）。                      │
└──┴──────────────────────────┘
